【裁判字號】    95,交易,49
【裁判日期】    950623
【裁判案由】    公共危險
【裁判全文】
臺灣基隆地方法院刑事判決        95年度交易字第49號
公  訴  人  臺灣基隆地方法院檢察署檢察官
被      告  丙○○
上列被告因公共危險案件，經檢察官提起公訴（95年度偵字第
2063號），並經本院合議庭裁定由受命法官獨任進行簡式審判程
序，判決如下：
    主      文
丙○○服用酒類，不能安全駕駛動力交通工具而駕駛，處拘役參
拾日，如易科罰金以參佰元折算壹日。
    事實及理由
一、本件犯罪事實、證據及應適用之法條除補充記載：「被告丙
    ○○於本院準備程序及審判程序之自白。」外，餘均引用如
    附件檢察官起訴書之記載。
二、據上論斷，應依刑事訴訟法第273條之1第1項、第284條之1
    、第299條第1項前段、第310條之2、第454條第2項，刑法第
    185條之3、第41條第1項前段，罰金罰鍰提高標準條例第2條
    ，判決如主文。
本案經檢察官乙○○到庭執行職務。
中    華    民    國    95    年    6    月    23    日
                  刑事第三庭法  官    何怡穎
以上正本證明與原本無異。
對於本件判決如有不服，應於收受送達後10日內，向本院提出上
訴書狀，上訴於臺灣高等法院，並按他造當事人之人數附具繕本
。
中    華    民    國    95    年    6    月    23    日
                            書記官    李繼業
附錄本案論罪科刑法條：
刑法第185條之3
服用毒品、麻醉藥品、酒類或其他相類之物，不能安全駕駛動力
交通工具而駕駛者，處1年以下有期徒刑、拘役或3萬元以下罰金
。
附件：
臺灣基隆地方法院檢察署檢察官起訴書
                                      95年度偵字第2063號
    被      告  丙○○  男  59歲（民國○○年○○月○○日生）
                        住基隆市○○區○○街31號5樓
                        國民身分證統一編號：Ｚ000000000號
上列被告因公共危險案件，業經偵查終結，認應提起公訴，茲將
犯罪事實及證據並所犯法條分敘如下：
             犯罪事實
一、丙○○明知服用酒類過量會導致反應遲鈍、注意力減低之結
     果，若駕駛動力交通工具行駛於馬路上，發生車禍之危險性
     遠較正常時為高，仍於95年4月22日晚間在基隆市○○區○
     ○路17巷3號北風卡拉OK飲用半瓶黑豆酒，嗣後已達反應較
     為遲緩，注意能力減低，而不能安全駕駛動力交通工具之狀
     態，猶於凌晨0時許駕駛車牌號碼LL6—673號重機車返家，
     於0時15分許途經同市○○區○○街29號前時，因逆向駕駛
     為巡邏員警發覺有異攔查，經測試丙○○呼氣酒精含量為每
     公升0.89毫克。
二、案經基隆市警察局第一分局報告偵辦。
           證據並所犯法條
一、被告丙○○於警詢坦承酒後駕駛機車返家為警攔查之情事，
     惟事後更異其辭，辯稱酒後並未駕駛機車、係自鄰巷牽機車
     返家時為警察攔查云云。惟查：證人即執行攔查之員警黃偉
     利到庭就處理經過證述綦詳，經當庭勘驗被告丙○○警詢錄
     音帶與筆錄相對照，被告警詢時確實曾承認酒後駕駛機車之
     情事。至證人李阿葉雖於本署證述被告並非駕駛而係推車云
     云，然將證人李阿葉在本署歷次證述內容相對照，即可知證
     人李阿葉所述前後不一，應係迴護被告之辭，尚非可採。再
     將被告所稱證人李阿葉之行蹤相對照，亦見其矛盾之處。此
     外，復有酒精測試紀錄1紙、刑法第185條之3案件測試觀察
     紀錄表在卷足資佐證，被告犯嫌已堪認定。
二、核被告所為，係犯刑法第185條之3公共危險罪嫌。
三、依刑事訴訟法第251條第1項提起公訴。
     此    致
臺灣基隆地方法院
中    華    民    國    95    年    5     月    18    日
                           檢  察  官  甲  ○  ○
本件正本證明與原本無異
中    華    民    國    95    年    5     月    25    日
                           書  記  官  張  弘  祥
附錄所犯法條
刑法第185條之3
    服用毒品、麻醉藥品、酒類或其他相類之物，不能安全駕駛
    動力交通工具而駕駛者，處1年以下有期徒刑、拘役或3萬元
    以下罰金。


司法院資訊處製作；財團法人民間司法改革基金會備份。
